---
title: 'Módulo 3: Documento HTML'
author: "Regina Anaid Martínez Lobato"
date: "`r Sys.Date()`"
output:
  html_document: 
    keep_md: true
    toc: true
    toc_float: true
    code_folding: hide 
---

```{r setup, include=FALSE}
knitr::opts_chunk$set(echo = TRUE)
```

## Actividades 

### Estilo y apariencia de Documentos HTML {#nextsteps .emphisized}

"There are several options that control the appearance of HTML documents:

`theme` specifies the Bootstrap theme to use for the page (themes are drawn from the Bootswatch theme library). Valid themes include: **default, bootstrap, cerulean, cosmo, darkly, flatly, journal, lumen, paper, readable, sandstone, simplex, spacelab, united, and yeti**. *(Pass null for no theme (in this case you can use the css parameter to add your own styles))*.

`highlight` specifies the syntax highlighting style. Supported styles include `default`, `tango`, `pygments`, `kate`, `monochrome`, `espresso`, `zenburn`, `haddock`, `breezedark`, and `textmate`. _Pass null to prevent syntax highlighting_.

`smart` indicates whether to produce typographically correct output, converting straight quotes to curly quotes, `---` to em-dashes, `--` to en-dashes, and `...` to ellipses. Note that `smart` is enabled by default ^[Texto tomado de: https://bookdown.org/yihui/rmarkdown/html-document.html#appearance-and-style]."

> "Otra forma de cambiar el aspecto y estilo del documento HTML es usando **cascading style sheets** _((hojas de estilo en cascada))_, o `CSS`"

### Crear un archivo CSS

Para crear un archivo CSS, ir a `File` $\rightarrow$ `New File` $\rightarrow$ `Text File`

> "Es un archivo simple con comandos de texto"

Se estarán creando **definiciones CSS**:

* Se copia el texto indicado en la lección

```
#nextsteps{
  color: blue
}

.emphasized{
  font-size: 1.2em
}

```

La opción `emphasized` hace el tamaño de la fuente más grande, en éste caso la hace $1.2$ veces más grande que la fuente estándar.
 
Se guarda el archivo dando un nombre, seguido de `.css`, en este caso `micss.css`. 
 
Regresando al archivo `Rmd`, se cambian las opciones de la cabecera YAML quitando `theme` y `hightlight`, y se agrega la opción para el `CSS`: 
 
 ```
 css: micss.css
 "recordando que se dejan 2 espacios"
 
 ```
Se aplican a las propiedades al encabezado agregando llaves seguido de las opciones creadas en el CSS: `### Estilo y apariencia de Documentos HTML {#nextsteps .emphisized}` y se observa que toda la sección cambia de color y tamaño de letra.

### Definir tamaño de figuras para todo el documento HTML

Se elimina `CSS`en el encabezado YAML, y se agrega `fig_widht: 5` y `fig_height: 5`. 

```{r cars}

plot(cars)

```

Las medidas estándar de las figuras son 7 de ancho y 5 de alto, medidas están indicadas en pulgadas.

```{r}
plot(airquality$Temp, airquality$Ozone,  
        main="Airquality: Ozone by Temperature") 
```

También se puede acceder a éstas opciones directamente dentro de `Output Options...` a la derecha del engrane de `Knit`.

## Añadir Índice

* Se agregan dos secciones más para verlas listadas en el índice.
* Se puede agregar directamente en el encabezado YAML agregando la palabra clave `toc`, o en `Output Options...` dando click a la casilla de `Include table of contents`. 
* El encabezado se actualiza de forma automática agregando `toc: true`  _(nótese que en el curso la salida es `toc: yes`)_

* Para que el índice aparezca flotando a la izquierda, se agrega en YAML: `toc_float: true`

## Summary of Air Quality Dataset

This exercise will be working with the built-in `air quality` dataset.^[ Chambers, J. M., Cleveland, W. S., Kleiner, B. and Tukey, P. A. (1983) Graphical Methods for Data Analysis. Belmont, CA: Wadsworth.] This dataset contains 154 daily air quality measurements in New York from May 1, 1973 (a Tuesday) to September 30, 1973. 
The dataset contains 6 variables:

*	**Ozone**: _(Mean ozone in parts per billion (ppb) from 1300 to 1500 hours at Roosevelt Island)_
*	**Solar.R**: _(Solar radiation in Langleys (lang) in the frequency band 4000–7700 Angstroms from 0800 to 1200 hours at Central Park)_
* **Wind**: _(Average wind speed in miles per hour (mph) at 0700 and 1000 hours at LaGuardia Airport)_
* **Temp**: _(Maximum daily temperature in degrees Fahrenheit (oF) at LaGuardia Airport)_
*	**Month**: _(numeric month (1-12))_
*	**Day**: _(numeric Day of the month (1-31))_

### Table of Top of the Air Quality Dataset

```{r}

knitr::kable(head(airquality), 
                      caption = "Top of the Air Quality Dataset") 

```

### Plot of Ozone by Temperature –Air Quality Dataset

```{r}
plot(airquality$Temp, airquality$Ozone,  
        main="Airquality: Ozone by Temperature") 

```

## Plegado de código

Opción para ocultar o mostrar código en el documento, a menos que el lector de click al botón resultante para mostrar el código. 
En la parte superior de la página, aparece un botón `Code`, que indica si se desea **Show All Code ** o **Hide All Code**.

_**NOTA**_: Si dentro de la sección de código aparece `echo=FALSE`, la sección de código nunca se mostrará, aunque se utilice la opción de plegado de código.


### Mantener un documento Markdown

Mantener un documento R Markdown se agrega en la cabecera YAML `keep_md: true`

En los documentos obtenidos al compilar, además del llamado *html_document.Rmd* y *el html_document.html*, se obtiene uno llamado **html_document.md**. 
_"GitHub fue construído de forma nativa para mostrar documentos Markdown"_

### Guardar el documento actual HTML en otro nombre de archivo

Dar click en `File` $\rightarrow$ `Save As..` $\rightarrow$ Cambiar nombre del documento a `githubmd_document.Rmd` _(Se está creando un documento GitHub Markdown)_ $\rightarrow$ `Guardar`.

Se regresa a la cabecera YAML: En vez de un documento HTML se va a utilizar un documento md, para un documento markdown y específicamente crear una variante de GitHub.

```
  md_document: 
    variant: markdown_github

```
* Crear una carpeta `docs` dentro de la carpeta de proyecto del Módulo 3 (crear directamente en el directorio).
* Crear una copia del documento HTML y agregarla dentro de la carpeta _(se agregó también copia de la carpeta de HTML)_.

### Crear un Índice

Tomar el documento HTML que quedó en la raíz de la carpeta, y guardar con un nombre distinto.

Dar click en `File` $\rightarrow$ `Save As..` $\rightarrow$ Cambiar nombre del documento a `index.Rmd` $\rightarrow$ `Guardar`.

Compilar a HTML.

Se hace una copia y se pega en la carpeta de `docs`.

Compilar y sincronizar cambios con repositorio de GitHub
