---
title: "Documento de Word Módulo 3"
author: "Regina Anaid Martínez Lobato"
date: "`r Sys.Date()`"
output: 
  word_document: 
    df_print: kable
    reference_docx: word_styles_references.docx
    fig_width: 5
    fig_height: 5
---

```{r setup, include=FALSE}
knitr::opts_chunk$set(echo = TRUE)
```

## Primera Parte

Primero se va a cambiar el alto y ancho de las figuras en las opciones de salida al lado de Knit.
Se dan los valores de 5 en ambos casos.

`Knit` a Word

### Crear un documento de referencia

Se realiza de forma parecida a como se aplicó el CSS _(hojas de estulo en cascada)_ a los documentos HTML.

Fuera de RStudio, se va a abrir Office Word y se abre el documento con formato docx que se acaba de crear.

Se guarda una copia a la que se va a renombrar como `word_styles_reference.docx`

En éste documento, se va a cambiar el formato de los títulos y encabezados.

Dar click en la pestaña que despliega todas las opciones de título, estilos, y seleccionar opción que dice `Actualizar Título para que coincida con la selección`

Se guardan los cambios y se regresa a RStudio.

Dentro del encabezado YAML, se va a agregar el comando `reference_docx:`, seguido por el nombre del documento que se va a utilizar como referencia: `reference_docx: word_styles_references.docx`

_**NOTA:**_ *El código asume que éste archivo se encuentra en el mismo directorio (carpeta) que el documento de Word que se está trabajando.*

### Impresión y visualización de tablas

Agregar al encabezado YAML

* Top of the cars dataset

```{r}
head(cars)

```

Después de la palabra clave `word_document:`, se añade `df_print: kable`.

Ésto va a utilizar la función kable del paquete knitter para imprimir el marco de datos en un formato de tabla.

